---
title: "Análisis de correlación Eurosoccer"
author: "Arturo Guerrero Enterría"
date: "1/10/2020"
output: pdf_document
---

```{r setup, include=FALSE}
knitr::opts_chunk$set(echo = FALSE)
```



```{r include=FALSE}
library(WRS2)
library(ggplot2)
library(ppcor)
library(pwr)
library(MASS)
data(eurosoccer)
```


```{r eval=FALSE, include=FALSE}
summary(eurosoccer)
```

```{r eval=FALSE, include=FALSE}
head(eurosoccer)
```

## Visualización de correlación para la variable puntos (Points) y la variable goles marcados (GoalsScored)


```{r}
ggplot(data=eurosoccer,
       aes(x=Points,
           y=GoalsScored,
           color = League))+  geom_point()+
           labs( title = "Gráfico de dispersión de puntos obtenidos por goles marcados", 
        y = "Goles marcados",
        x = "Puntos obtenidos",
        
        caption = "Gráfico 1") +
  theme(plot.title = element_text (size = 19),
        axis.title = element_text (size = 15),
        axis.title.x = element_text(hjust = 0.5))+
  theme_dark()
```


En el gráfico 1 observamos una correlación lineal, con escasos outliers, con una dirección positiva y una magnitud alta.


## Cáluculo de la correlación


```{r}
cor(x=eurosoccer$GoalsScored,
    y=eurosoccer$Points)
```

Se lleva a cabo el cálculo de la correlación con el método Pearson, ya que la relación es lineal, no incorpora muchos outliers y hay suficientes datos. 
El resultado muestra una correlación positiva y tendente a ser alta 0.87. 

Si se hace el cálculo de correlación con el método Spearman se refuerza esa correlación positiva a 0.88, ya que este método permite una menor influencia de los outliers.

```{r}
cor(x=eurosoccer$GoalsScored,
    y=eurosoccer$Points,
    method = "spearman")
```


## Prueba de hipótesis goles recibidos puntos obtenidos


Una vez vista esta correlación, me gustaría responder a una pregunta: ¿Qué importancia tiene la defensa para la obtención de mejores resultados de un equipo? Para ello se observa la relación de los goles concedidos frente a los puntos obtenidos. 

La hipótesis cero establece que no hay relación entre los goles concedidos y los puntos obtenidos. La hipótesis 1 afirma que hay relación entre goles concedidos y puntos obtenidos.

Para ello utilizaremos un nivel de confianza estándar 95% y rechazaremos la hipótesis cero si p<0.5.

Para comenzar la prueba de hipótesis haremos una visualización incial.


```{r}
ggplot(data=eurosoccer,
       aes(x=Points,
           y=GoalsConceded,
           color = League))+  geom_point()+
           labs( title = "Gráfico de dispersión de puntos obtenidos por goles concedidos", 
        y = "Goles concedidos",
        x = "Puntos obtenidos",
        
        
        caption = "Gráfico 1") +
  theme(plot.title = element_text (size = 19),
        axis.title = element_text (size = 15),
        axis.title.x = element_text(hjust = 0.5))+
  theme_dark()
```


A priori se observa una correlación lineal, negativa, con algunos outliers con una magnitud media-alta.

Si llevamos a cabo el cálculo con la correlación de Pearson obtenemos una correlación de:
```{r}
cor(x=eurosoccer$GoalsConceded,
    y=eurosoccer$Points)
```

Lo que nos muestra una correlación media-alta.

```{r include=FALSE}
cor(x=eurosoccer$GoalsConceded,
    y=eurosoccer$Points,
    method = "spearman")
```

```{r include=FALSE}
shapiro.test(eurosoccer$GoalsConceded)
```

```{r include=FALSE}
shapiro.test(eurosoccer$Points)
```
```{r echo=FALSE}
cor.test(x=eurosoccer$GoalsConceded,
    y=eurosoccer$Points)
```

A continuación comprobamos que la correlación es estadísticamente significativa, negativa y media-alta ( t(94)=-11, p<0.01, r=-.75) con un intervalo de confianza(64-82).

De ello podemos desprender que el papel que juega la defensa es de una importancia media-alta, ya que cuantos menos goles conceda, mayor será la puntuación que obtenga su equipo.
Sin embargo, si lo comparamos con el papel de la delantera, observamos que estadísticamente es más importante obtener más goles que recibirlos.
Lo interesante podría ser, ahora, analizar que sucede con la diferencia entre goles recibidos y goles obtenido para ver como se comporta esa variable.


## Potencia estadística


```{r}
pwr.r.test(r=-0.75, n=96, sig.level = 0.05)
```


El cálculo de la potencia estadítica muestra en este caso que es aceptable, ya que los resultados estadísticos son significativos.


## Correlación parcial


A continuación evaluamos la correlación parcial entre puntos recibidos y goles marcados según la tercera variable de goles de diferencia.


```{r}
pcor.test(x=eurosoccer$Points,
          y=eurosoccer$GoalsScored,
          z=eurosoccer$GoalDifference)
```


Lo que muestra una correlación no significativa (t(18)=1.582, p=.142, r=.15).